# 编制基础-资产使用评估值的特殊情况

提问人：TimoChen 时间：2019-09-04 15:09:36
一家重资产企业，同时进行审计和资产评估；最后决定固定资产中，房屋及构筑物按评估结果调整原值及净值，使这部分资产原值净值与评估明细一致；而车辆、机器设备、电子设备等资产，则只确认减值，不确认增值（评估结果：该类资产中，一部分资产减值一部分资产增值；审计仅按减值部分计提减值，增值部分不做处理）；
这样的情况，报表编制基础应该如何描述？报告正文部分如何修改？

回答人：chenyiwei
1 、财务报表附注中的编制基础部分，应如实描述上述调整方式，并说明该报表的编制目的、特定用途、对分发和使用的限制等。同时，不能表述其遵循了企业会计准则的规定，故应删除 “遵循企业会计准则的声明”。
2 、审计报告正文按照《中国注册会计师审计准则第 1601 号——对按照特殊目的编制基础编制的财务报表审计的特殊考虑》及其应用指南的规定出具。
其中涉及编制基础的表述均应替换为 “后附的财务报表附注所述编制基础”，不得提及企业会计准则。审计意见只能表述为是否符合该特定编制基础，不能就其公允性发表意见。同时增设强调事项段，提示报告使用者关注附注中对其编制基础、编制目的、用途、分发和适用范围的说明。同时在此基础上表述本审计报告的使用范围限制。